【裁判字號】    98,消債清,35
【裁判日期】    980619
【裁判案由】    清算事件
【裁判全文】
臺灣板橋地方法院民事裁定            98年度消債清字第35號
聲  請  人  甲○○
代  理  人  葉秀美律師
上列當事人依消費者債務清理條例聲請清算事件，本院裁定如下
：
    主  文
甲○○自中華民國九十八年六月二十二日下午四時起開始清算程
序。
本件命由司法事務官進行清算程序。
    理  由
一、按債務人與金融機構協商成立者，不得聲請更生或清算，但
    因不可歸責於己之事由，致履行顯有重大困難者，不在此限
    ；本條例施行前，債務人依金融主管機關協調成立之中華民
    國銀行公會會員辦理消費金融案件無擔保債務協商機制與金
    融機構成立之協商，準用前項之規定，消費者債務清理條例
    第151 條第5 項、第6 項分別定有明文。
二、聲請意旨略以：聲請人因有不能清償債務情事，於民國95年
    間依「中華民國銀行公會會員辦理消費金融案件無擔保債務
    協商機制」，與最大債權銀行慶豐商業銀行（下稱慶豐銀行
    ）達成分期還款協議，同意自95年8 月起，分120 期，利率
    3.88 %，每月償還新台幣（下同）23,825元。惟因聲請人為
    臨時工，收入不穩定，而當時收受業主積欠工程款，開立數
    十萬元支票，卻於95年10月間全部跳票，聲請人協商成立時
    本欲盼望以日後回收之工程款給付協商金額，卻遭業主惡意
    倒帳，致使聲請人亦無法周轉每月達23,825元之協商金額，
    從而不得以而毀諾，此應為不可歸責聲請人之事由。且聲請
    人心臟病欲發嚴重，於96年後數度進出醫院住院，因醫生囑
    咐聲請人身體不得從事勞動作業，否則可能再度引發心臟病
    或中風，聲請人只得透過友人介紹，以每出工1 天1,000 元
    為代價做臨時工。因聲請人乃為圖溫飽而偶爾兼作臨時工，
    亦無法如正常人般工作，97年3 月迄今聲請人為休息療養，
    僅工作100 天左右，所領取薪資不過10萬元，只得供應最低
    限度生活，聲請人知悉己身心臟病情僅勉強能控制不惡化，
    無法痊癒或使之好轉，因此向鈞院聲請清算等語。
三、聲請人於95年3 月間依「中華民國銀行公會會員辦理消費金
    融案件無擔保債務協商機制」，向最大債權銀行慶豐銀行申
    請協商之際，曾出具切結書，表明其從事自由業，工作收入
    或來源不定時，每月收入約為24,000元乙節，有收入證明切
    結書之影本1份附於本院卷可稽。而聲請人居住於臺北縣，
    依行政院主計處所公告97年度臺灣省低收入戶最低生活費用
    每人每月為9,829 元，以聲請人上開收入金額，扣除每月應
    依協商繳納23,825元後，僅餘175 元，顯不足以維持基本生
    活。此由聲請人於協商成立後僅於95年9 月5 日及同年10月
    4 日各清償4,126 元即徵，此有慶豐銀行民事陳報狀在卷可
    憑。聲請人主張協商條件其有不可歸責於己之事由而不能繼
    續履行前已與最大債權銀行成立之協商條件乙節，尚屬可採
    ，其聲請應可認為已符消費者債務清理條例第151 條第5 項
    、第6 項之規定。聲請人又查無本條例第6 條第3 項、第8
    條或第82條第2 項所定駁回清算聲請之事由存在，則本件聲
    請人聲請清算，應予准許，爰裁定如主文。
中    華    民    國    98    年    6     月    19    日
              民事第二庭    法      官  陳麗玲
上為正本係照原本作成
如不服本裁定，應於裁定送達後10日內，以書狀向本院提出抗告
，並繳納抗告費新臺幣1千元
中    華    民    國    98    年    6     月    22    日
                            書  記  官  吳俞玲


司法院資訊處製作；財團法人民間司法改革基金會備份。
